fi: Pyyntimenetelmä: Kasvatettu; Villipyydetty; Muu
fr: Méthode de récolte: Élevé à la ferme; Capturé à l’état sauvage; Autre
nb: Høstemetode: Oppdrettet; Villfanget; Annet
en: Harvest method: Farm raised; Wild caught; Other
th: วิธีการเก็บเกี่ยว: เพาะเลี้ยงในฟาร์ม; จับจากธรรมชาติ; อื่นๆ
tr: Hasat yöntemi: Çiftlikte yetiştirilmiş; Doğada yakalanmış; Diğer
nl: Oogst methode: Gekweekt; Wildvangst; Overig
ko: 수확 방법: 양식; 자연산; 기타
sl-SI: Način žetve: Gojeno na farmi; Ulovljeno v naravi; Drugo
bg-BG: Метод на добив: Отгледан във ферма; Див улов; Друго
pt-BR: Método de colheita: Criado em fazenda; Capturado na natureza; Outro
cs: Metoda sklizně: Z farmového chovu; Z volného lovu; Jiné
zh-TW: 採收方式: 養殖; 野生捕撈; 其他
hr-HR: Metoda žetve: Iz uzgoja; Iz divljeg ulova; Ostalo
hu: Betakarítási mód: Tenyésztett; Vadon fogott; Egyéb
vi: Phương pháp thu hoạch: Nuôi trong trang trại; Đánh bắt tự nhiên; Khác
pl: Metoda połowu/zbioru: Hodowlany; Z dzikiego połowu; Inna
it: Metodo di raccolta: Allevamento; Pescato; Altro
sk-SK: Metóda zberu: Z farmárskeho chovu; Voľne lovené; Iné
el: Μέθοδος συγκομιδής/αλίευσης: Εκτροφής; Ελεύθερης αλιείας; Άλλο
ru: Метод добычи: Выращено на ферме; Выловлено в дикой природе; Другое
ja: 収穫方法: 養殖; 天然; その他
ro-RO: Metoda de recoltare: De crescătorie; Captură sălbatică; Altele
pt-PT: Método de colheita: Criado em aquacultura; De captura selvagem; Outro
zh-CN: 收获方式: 农场养殖; 野生捕捞; 其他
da: Høstmetode: Opdrættet; Vildtfanget; Andet
es: Método de cosecha: De granja; Captura salvaje; Otro
lt-LT: Derliaus nuėmimo metodas: Užauginta ūkyje; Sugauta laukinėje gamtoje; Kita
de: Erntemethode: Zucht; Wildfang; Sonstige
sv: Skördemetod: Odlad; Vildfångad; Övrigt